【裁判字號】    97,簡上,197
【裁判日期】    970529
【裁判案由】    恐嚇
【裁判全文】
臺灣桃園地方法院刑事判決             97年度簡上字第197號
上  訴  人
即  被  告  甲○○
選任辯護人  許盟志律師
上列上訴人即被告因恐嚇危害安全案件，不服本院民國96年10月
26 日96 年度壢簡字第2339號第一審簡易判決（聲請簡易判決處
刑書案號：95年度偵字第18318 號、第19561 號），提起上訴，
本院管轄之第二審地方法院合議庭判決如下：
    主  文
上訴駁回。
    事  實
一、甲○○自94年4 、5 月間某日起與有婦之夫文明可交往，因
    不滿於現狀，於95年1 月間某日，基於恐嚇之犯意，以其使
    用之0000000000號行動電話撥至文明可之妻翁翎慬使用之
    0000000000號行動電話，向翁翎慬恫稱：「你小心一點，我
    只要花20萬元，就可以隨便剁你的腳」之加害生命、身體之
    言詞，並多次以其使用之0000000000號行動電話撥打不出聲
    之電話，以騷擾翁翎慬，使翁翎慬聽聞後心生畏懼，而危害
    於其安全。
二、案經翁翎慬訴由桃園縣政府警察局平鎮分局報告臺灣桃園地
    方法院檢察署檢察官偵查後聲請以簡易判決處刑。
    理  由
一、訊據被告甲○○固不否認曾用其0000000000號行動電話撥至
    告訴人翁翎慬使用之0000000000號行動電話，然矢口否認上
    開犯行，辯稱：本件之門號通聯紀錄僅能證明伊有撥打電話
    予告訴人，如無電話錄音資料，仍不能證明其有恐嚇事實；
    第三人文明可之手機錄音譯文僅能證明其與文明可間之對話
    ，無從認定伊有恐嚇告訴人；伊與告訴人之夫間素有感情糾
    葛，不能僅以告訴人片面之詞而認定其之犯罪云云。惟查：
    證人即告訴人於原審96年5 月14日訊問時具結證稱：95年1
    月間甲○○確實曾經使用0000000000號行動電話撥至我的
    0000000000號行動電話，對我為恐嚇行為等語；又於本院97
    年5 月15日審理時證述上開相同內容在案。再查，依告訴人
    所提出之和信電訊公司受信通聯紀錄報表觀之，被告確實有
    使用前開行動電話撥打至告訴人之行動電話，且其通話時間
    僅數秒之情，亦有一夜之內即撥打數十通之紀錄，並有和信
    電訊之用戶受信通聯紀錄報表在卷可稽，足見被告確有以電
    話騷擾告訴人之情，該等通聯紀錄雖無錄音內容，然仍得以
    作為被告確有本件犯案動機之佐證。又查，依卷附文明可與
    甲○○通話之錄音譯文（見偵卷95年度他字559 號第75、76
    頁）顯示，被告確實在電話中向告訴人之夫文明可提及要剁
    、斷告訴人之腳之事，並有告訴人提供之電話錄音帶附卷可
    憑，此雖非被告與告訴人之電話通聯內容，然被告與文明可
    之電話通聯內容確實提及與告訴人所指陳遭恐嚇之相同內容
    ，是斷無不得作為本案證據之理。復查，卷附96年1 月19
    日之刑事撤回狀內容記載「撤回人對被告電話中所說『你小
    心一點，我只要花20萬元，就可以隨便剁你的腳』亦認為應
    係其（即被告）酒後無心之言．．．」等語，證人左自奎律
    師於原審96年5 月14日審理時證稱後來伊在寫撤回告訴狀時
    ，被告要求要把「撤回人對被告電話中所說『你小心一點，
    我只要花20萬元，就可以隨便剁你的腳』亦認為應係其（即
    被告）酒後無心之言．．．」等文字打在撤回告訴狀上等語
    ，可見被告確有上開恐嚇之事實，否則斷無要求要將該等文
    字打在撤回告訴狀上之理，被告當庭亦自承伊後來有看到上
    開撤回告訴狀之內容，益證告訴人之上開指訴非虛，核非因
    被告與其夫文明可有何感情糾葛，而蓄意對被告為本件誣告
    之行為。綜上，被告上開辯解之詞難認可採，顯係臨訟卸責
    之詞，本案事證明確，被告犯行洵堪認定。
二、查被告甲○○於行為後，刑法業於94年2 月2 日修正公布並
    於95年7 月1 日施行（下稱修正後刑法；修正前刑法下稱修
    正前刑法）。按「行為後法律有變更者，適用行為時之法律
    。但行為後法律有利於行為人者，適用最有利於行為人法律
    。」、「本法總則於其他法律有刑罰貨保安處分之規定者，
    亦適用之。但其他法律有特別規定者，不在此限。」第2 條
    第1 項定有明文，被告為上開犯行後，修正後刑法已經施行
    。依上開規定，本案自應為新舊刑法之比較適用。茲依新刑
    法第2 條第1 項、第11條規定，並參酌最高法院95年度第八
    次刑事庭會議決議之新舊刑法適用原則，比較本案法律適用
    如下：
    (一)修正後刑法第305 條之法定罰金刑部分，由原定貨幣單位
      銀元300 元以下罰金（依罰金罰鍰提高標準條例第1 條前
      段，提高十倍，即銀元3,000 元後，再依現行法規所定貨
      幣單位折算新臺幣條第2 條規定，以一銀元折算新臺幣三
      元，折算為新臺幣9,000 元以下罰金），經依修正後刑法
      施行法第1 條之1 第1 項、第2 項但書規定，修正其貨幣
      單位為新臺幣，並就所定數額提高為三十倍，亦即修正為
      新臺幣9,000 元以下罰金；而法定罰金刑最低度部分，由
      修正前刑法第33條第5 款規定為銀元1 元（依現行法規所
      定貨幣單位折算新臺幣條第2 條規定折算為新臺幣三元）
      以上，修正後刑法第33條第5 款則修正為新臺幣1,000 元
      以上，以百元計算；比較行為時法與裁判時法，關於罰金
      刑最高度部分，行為時法與裁判時法輕重相同，行為時法
      並無不利於被告情形，而就罰金刑最低度部分，行為時法
      較有利於被告；自應適用修正前刑法處罰。
    (二)修正前刑法之易科罰金折算標準，依修正前刑法第41條第
      1 項前段、95年5 月17日刪除並自同年7 月1 日施行之罰
      金罰緩提高標準條例第2 條（下稱刪除前罰金罰緩提高標
      準條例）、現行法規所定貨幣單位折算新臺幣條第2 條等
      規定為折算後，係以新臺幣300 元以上900 元以下折算一
      日；而修正後刑法之易科罰金折算標準，依修正後刑法第
      41條第1 項前段規定，係得以新臺幣1,000 元、2,000 元
      或3,000 元折算一日。是就易科罰金之折算標準部分，係
      以行為時法即修正前刑法有利於被告。
    (三)綜上，本案經全部罪刑為比較之結果，以修正前刑法最有
      利於被告，自應適用修正前刑法規定，對被告論罪科刑。
三、原審核被告所為，係犯刑法第305 條之恐嚇危害安全罪，除
    比較上開新舊法之適用問題外，並援引刑法第305 條、（修
    正前）第41條第1 項前段，罰金罰鍰提高標準條例第1 條前
    段，刪除前罰金罰鍰提高標準條例第2 條，又審酌被告犯罪
    之動機、目的、手段、素行、智識程度及犯後否認犯行之態
    度等一切情狀，量處被告拘役40日，併諭知易科罰金之折算
    標準，又被告犯罪時間，係於96年4 月24日以前，亦無不得
    減刑之事由，而依中華民國96年罪犯減刑條例第2 第1 項第
    3 款、第7 條、第9 條之規定減其宣告刑二分之一，並諭知
    易科罰金之折算標準，其於認事用法及量刑均無不當。被告
    以上開不實之辯詞而為本件上訴，核無理由，應予駁回。
據上論斷，應依刑事訴訟法第455 條之1 第1 項、第3 項、第
368 條，判決如主文。
本案經檢察官徐文豪到庭執行職務
中    華    民    國    97    年    5     月    29    日
                  刑事第 三 庭審判長法  官  謝順輝
                                    法  官  卓立婷
                                    法  官  曾雨明
上正本證明與原本無異。
本件不得上訴。
                                    書記官  施春祝
中    華    民    國    97    年    5     月    29    日
論罪法條之依據：
中華民國刑法第305條
（恐嚇危害安全罪）
以加害生命、身體、自由、名譽、財產之事，恐嚇他人致生危害
於安全者，處2 年以下有期徒刑、拘役或3 百元以下罰金。


司法院資訊處製作；財團法人民間司法改革基金會備份。
